---
title: "Holgers Börsentacho"
output: 
    html_document:
        theme: readable
---

```{r setup, include=FALSE}
library(googleVis)
library(zoo)
library(reshape2)
library(ggplot2)
library(knitr)
library(scales)

knitr::opts_chunk$set(warning=FALSE, message=FALSE, echo=FALSE)

op <- options(gvis.plot.tag='chart')

load(file = "/home/fibo/scripts/Boersentacho/Indices_Data.RData") # loads the indices data
#load(file = "Indices_Data.RData") # loads the indices data

```

```Letzte Daten: `r tail(index(indices.zoo),1)` ```    
```Letzte Ausführung: `r Sys.time()` ```   
  
Das _Börsentacho_ stellt den Zustand ausgewählter Weltaktienindizes hinsichtlich ihres _Momentums_ dar.  
Vereinfacht gesagt bezeichnet ein Wert über eins Aktienmärkte im Aufwärtstrend, ein Wert unter eins Aktienmärkte im Abwärtstrend.  


### Der Ansatz

Die Implementierung geht zurück auf den Ansatz von Holger: 
  
> Für 18 weltweite Aktienindizes wird zunächst der 27-Tage-RSL berechnet und anschließend mit einem 10-Tages gleitendem Durchschnitt (GD) geglättet.  
> Dies ergibt den HBT-Wert (**H**olgers **B**örsen**T**acho) für einen bestimmten Index:

$$RSL_{INDEX}=\frac{Close_{t}}{\frac{1}{27}\sum_{i=0}^{26}Close(t-i)}$$
$$HBT_{INDEX}=\frac{1}{10}\sum_{i=0}^{9}RSL(t-i)$$

> Der Mittelwert über diese einzelnen (Länder)-HBTs ist der "HBT-Weltindikator".

Abgerufen werden die Daten täglich von _Yahoo!_; die Kalkulation erfolgt nachts. Eine Schwierigkeit ist somit die Datenkonsistenz von Yahoo; sind die Daten fehlerhaft, wird auch das Börsentacho fehlerhaft berechnet.
Fehlende Werte werden dabei zwischen letztem und nächstem verfügbaren Wert linear interpoliert. Fehlen Werte am Ende, wird der letzte verfügbare Wert fortgeschrieben.    

> **Beachten:**  
> Momentan lieferr Yahoo! für Italien und Russland keine aktualisierten Werte. Daher ist das Ergebnis verzerrt. Ich versuche alternative Datenquellen zu finden.


### Das Welt-Tachometer

Das Welt-Taschometer stellt den Durchschnitt über alle Weltindizes dar. Ebenfalls dargestellt ist die Historie als Zeitreihe (hierbei ist der HBT mit 100 multipliziert zur besseren Lesbarkeit).  
  
```{r gauge, results='asis'}
### Create the gauge
gauge.df <- as.data.frame(round(tail(rsl.all.zoo,1),4))
gauge.df$Type <- c("latest RSL all")
colnames(gauge.df) <- c("HBT_Welt", "Type")
Gauge1 <- gvisGauge(gauge.df, options=list(min=0.9, max=1.1, greenFrom=1.02,
                                           greenTo=1.1, yellowFrom=0.98, yellowTo=1.02,
                                           redFrom=0.9, redTo=.98, height=250))

plot(Gauge1)

Time <- gvisAnnotationChart(data=data.frame(Date=index(rsl.all.zoo),Value=100*coredata(rsl.all.zoo)),
                              datevar="Date", numvar="Value", 
                            options=list(width=700, height=400, vAxis="{format:'#.###'}"))

plot(Time)
```



### Die Einzelindizes in einer Kartenübersicht  

Dargestellt sind die Werte der Einzelindizes als Weltkarte.  

```{r map, results='asis'}
map.data <- melt(data=coredata(tail(rsl.gd.zoo,1)), value.name="RSL")[,-1]

Geo=gvisGeoChart(map.data, locationvar="Var2", colorvar="RSL",
                 options=list(colorAxis="{values:[0.95,1.05],
                                 colors:[\'red', \'blue']}",
                              projection="kavrayskiy-vii"))
plot(Geo)
```

### Alle Einzel-HBT als Zeitreihe

Der historische Verlauf aller Einzelwerte mit ihrem HBT-Wert.  

```{r wrapped, fig.width=10, fig.height=8}
rsl.df <- as.data.frame(rsl.gd.zoo)
rsl.df$Date <- index(rsl.gd.zoo)
rsl.m <- melt(rsl.df, id.vars="Date", variable.name="Country", value.name="RSL")
#ggplot(data=subset(rsl.m,Date>as.Date("2012-07-01"))) + geom_line(aes(x=Date, y=RSL, color=Country, group=Country))
ggplot(data=subset(rsl.m,Date>as.Date("2012-07-01")), aes(x=Date, y=RSL)) + geom_line() + facet_wrap(~Country, nrow = 3) + geom_hline(yintercept=1, color="darkgrey") + theme_light() + theme(panel.grid=element_blank()) + scale_x_date(labels=date_format("%m/%y"), breaks=date_breaks("year"))
```

### Der dynamische Chart

Dargestellt sind die Einzelwerte in einem dynamischen Chart. Dieser erlaubt  

- die Einzelauswahl von bestimmten Indizes,
- eine Balkendarstellung aktueller und historischer Werte.  


```{r timeseries2, results='asis'}
myStateSettings <- '
  {"orderedByY":false,"dimensions":{"iconDimensions":["dim0"]},"iconKeySettings":[],"xAxisOption":"_TIME","uniColorForNonSelected":false,"yLambda":1,"showTrails":false,"xZoomedDataMin":1170720000000,"nonSelectedAlpha":0.3,"playDuration":15000,"sizeOption":"_UNISIZE","xZoomedIn":false,"xLambda":1,"colorOption":"_UNIQUE_COLOR","yZoomedIn":false,"xZoomedDataMax":1422403200000,"iconType":"LINE","orderedByX":false,"yAxisOption":"2","yZoomedDataMin":0,"duration":{"timeUnit":"D","multiplier":1},"yZoomedDataMax":1.3}
'
line.data <- melt(data=data.frame(Date=index(rsl.gd.zoo), coredata(rsl.gd.zoo)), id=c("Date"), value.name="RSL", variable.name="Country")
line.data$Date <- as.Date(line.data$Date)
Line2 <- gvisMotionChart(subset(line.data, Date>as.Date("2014-01-01")), idvar="Country", timevar="Date",
                         options=list(state=myStateSettings, width=800, height=500))
plot(Line2)
```

-------


### Anhang 

#### Die letzten Daten

Die letzten fünf Einträge der Indexdaten **bereinigt**. Fehlende Werte werden dabei zwischen letztem und nächstem verfügbaren Wert linear interpoliert. Fehlen Werte am Ende, wird der letzte verfügbare Wert fortgeschrieben.  
 
```{r showdata, results='asis'}
kable(tail(indices.zoo), caption="Die letzten 5 Einträge")
#tail(indices.zoo)
```

#### Die Indizes

Die folgenden Indizes werden ausgewertet:

Land   |   Index
-------|--------
USA          | Dow Jones Industrial Average
Australia    | All Ordinaries
Austria      | ATX
Brasil       | IBOVESPA
France       | CAC-40
UK           | FTSE
Italy        | FTSE MIB
Germany      | DAX
Canada       | TSE Composite
HongKong     | Hang-Seng
Spain        | IBEX
Argentina    | Merval
Mexico       | IPC
Japan        | Nikkei
Russia       | RTS  
China        | SSE Composite
Switzerland  | SMI
Singapore    | Straight Times


Abgerufen werden die Daten täglich von _Yahoo!_; die Kalkulation erfolgt nachts. Eine Schwierigkeit ist somit die Datenkonsistenz von Yahoo; sind die Daten fehlerhaft, wird auch das Börsentacho fehlerhaft berechnet.

-----

END OF FILE
