---
title: "Börsentacho Indikatoren"
---

```{r setup, include=FALSE}

starttime <- Sys.time()

suppressPackageStartupMessages(library(googleVis))
library(googleVis)
library(zoo)
library(reshape2)
library(ggplot2)
library(knitr)
library(scales)
library(quantmod)
library(gridExtra)
library(lubridate)
library(bdscale)

source("01_functions.R")
source("02_parameters.R")

options(scipen = 0, digits = 5) # set options to avoid scientific notation
knitr::opts_chunk$set(warning=FALSE, message=FALSE, echo=FALSE)
op <- options(gvis.plot.tag='chart')
```

In dieser Arbeitsmappe wird das Trendverhalten bestimmter Assetklassen dargestellt. 


```{r load}
#Set variables####
start <- "01.01.2012"
end <- format(Sys.Date(), "%d.%m.%Y")

ariva.import <- function(symbol) 
{   tmp <- read.csv2(symbol)
    tmp$Datum <- as.Date(tmp$Datum)
    tmp$Erster <- as.numeric(sub("\\,", ".", gsub("\\.","",tmp$Erster)))
    tmp$Hoch <- as.numeric(sub("\\,", ".", gsub("\\.","",tmp$Hoch)))
    tmp$Tief <- as.numeric(sub("\\,", ".", gsub("\\.","",tmp$Tief)))
    tmp$Schlusskurs <- as.numeric(sub("\\,", ".", gsub("\\.","",tmp$Schlusskurs)))
    tmp$Volumen <- as.numeric(sub("\\,", ".", gsub("\\.","",tmp$Volumen)))
    tmp <- zoo(tmp[,2:6], tmp$Datum)
}
 
  eurusd <- paste0("http://www.ariva.de/quote/historic/historic.csv?secu=4633&boerse_id=48&clean_split=1&clean_payout=0&clean_bezug=0&min_time=",start,"&max_time=",end,"&trenner=%3B&go=Download")
  eurusd <- read.csv2(eurusd)
  eurusd$Datum <- as.Date(eurusd$Datum)
  eurusd <- zoo(eurusd[,2:5], eurusd$Datum)

silver <- paste0("http://www.ariva.de/quote/historic/historic.csv?secu=38823&boerse_id=33&clean_split=1&clean_payout=0&clean_bezug=0&min_time=",start,"&max_time=",end,"&trenner=%3B&go=Download")
  silver <- read.csv2(silver)
	silver$Datum <- as.Date(silver$Datum)
	silver <- zoo(silver[,2:5], silver$Datum)

gold <- paste0("http://www.ariva.de/quote/historic/historic.csv?secu=32119&boerse_id=33&clean_split=1&clean_payout=0&clean_bezug=0&min_time=",start,"&max_time=",end,"&trenner=%3B&go=Download")
  gold <- ariva.import(gold)
	
	brent <- paste0("http://www.ariva.de/quote/historic/historic.csv?secu=101622813&boerse_id=33&clean_split=1&clean_payout=0&clean_bezug=0&min_time=",start,"&max_time=",end,"&trenner=%3B&go=Download")
	brent <- read.csv2(brent)
	brent$Datum <- as.Date(brent$Datum)
	brent <- zoo(brent[,2:5], brent$Datum)

  sp500 <- paste0("http://www.ariva.de/quote/historic/historic.csv?secu=4152&boerse_id=37&clean_split=1&clean_payout=0&clean_bezug=0&min_time=",start,"&max_time=",end,"&trenner=%3B&go=Download")
  sp500 <- ariva.import(sp500)

  dax <- paste0("http://www.ariva.de/quote/historic/historic.csv?secu=290&boerse_id=12&clean_split=1&clean_payout=0&clean_bezug=0&min_time=",start,"&max_time=",end,"&trenner=%3B&go=Download")
	dax <- ariva.import(dax)

# Kreiere einen Data-Frame
assets.zoo <- cbind(dax$Schlusskurs, sp500$Schlusskurs, silver$Schlusskurs, 
	              gold$Schlusskurs, brent$Schlusskurs, eurusd$Schlusskurs)
colnames(assets.zoo) <- c("DAX", "S&P500", "Silber","Gold", 
		"Brent", "EURUSD")

# Cleaning
wevector <- which(wday(assets.zoo)==1 | wday(assets.zoo)==7)
assets.zoo <- assets.zoo[-wevector,] # filters weekends out of dataset; on some weekends there are some quotes...
assets.zoo <- na.locf(assets.zoo,na.rm=F)

assets.zoo <- window(assets.zoo, end=Sys.Date()-1) # delete current day, because it will contain NAs or useless interpolated values.



# Calculate the HBT

hbt.zoo <- hbt_calc(assets.zoo, lookback, smoothper)

```


```Letzte Daten: `r tail(index(hbt.zoo),1)` ```    
```Letzte Ausführung: `r starttime` ```   

Die untersuchten Assetklassen sind

- DAX
- S&P 500
- Silber in USD
- Gold in USD
- Brent-Öl
- Euro zu US-Dollar


### Tachostand

```{r gauge, results='asis'}
### Create the gauge
gauge.df <- as.data.frame(round(tail(hbt.zoo,1),4))
Gauge1 <- gvisGauge(gauge.df, options=list(min=0.9, max=1.1, greenFrom=1.02,
                                           greenTo=1.1, yellowFrom=0.98, yellowTo=1.02,
                                           redFrom=0.9, redTo=.98, height=250))

plot(Gauge1)
```

### Zeitreihe der HBT-Werte

Wiederum ist der HBT-Wert mit 100 multipliziert, zur besseren Lesbarkeit im Chart.  

```{r zeitreihe, results='asis'}
hbt.m <- data.frame(Date=index(hbt.zoo),100*coredata(hbt.zoo))
hbt.m <- melt(hbt.m, id.vars="Date", variable.name="Asset", value.name="HBT")
Time <- gvisAnnotationChart(data=hbt.m,
                              datevar="Date", numvar="HBT", idvar="Asset",
                            options=list(width=900, height=400, vAxis="{format:'#.###'}"))

plot(Time)
```

### Tabelle der HBT-Werte

Dargestellt die letzten 20 Werte (sortieren durch Klicken auf die Spaltenköpfe):  

```{r table, results='asis'}
hbt.df <- data.frame(Date=index(hbt.zoo),round(coredata(hbt.zoo),3))
Table <- gvisTable(data=tail(hbt.df,20))
plot(Table)
```

### HBT-Werte als Mosaikplot

```{r moasic}
ggplot(data=hbt.m) + geom_tile(aes(x=Date, y=Asset, fill=HBT/100)) + scale_x_bd(business.dates=yahoo('SPY')) + scale_fill_gradient2("HBT",midpoint = 1, low=muted('red'), high=muted('green')) + theme_minimal() + ggtitle("Mosaikplot der HBT-Stände")# uses business days of S&P traded
```

-----
END OF FILE
