---
title: "Holgers Börsentacho"
---

```{r setup, include=FALSE}
library(googleVis)
library(zoo)
library(reshape2)
library(ggplot2)
library(knitr)
library(scales)
library(xts)


knitr::opts_chunk$set(warning=FALSE, message=FALSE, echo=FALSE)

op <- options(gvis.plot.tag='chart')

load(file = "data/Indices_Data.RData") # loads the indices data

```

```Letzte Daten: `r tail(index(indices.zoo),1)` ```    
```Letzte Ausführung: `r Sys.time()` ```   


-----

Das Börsentacho stellt verschiedene Aktienindizes hinsichtlich ihres Momentums dar.

### Das Welt-Tachometer

Das Welt-Taschometer stellt den Durchschnitt über alle Weltindizes dar. Ebenfalls dargestellt ist die Historie als Zeitreihe (hierbei ist der HBT mit 100 multipliziert zur besseren Lesbarkeit).  
  
```{r gauge, results='asis'}
### Create the gauge
gauge.df <- as.data.frame(round(tail(hbt_world,1),4))
gauge.df$Type <- c("HBT_Welt")
colnames(gauge.df) <- c("HBT_Welt", "Type")
Gauge1 <- gvisGauge(gauge.df, options=list(min=0.9, max=1.1, greenFrom=1.02,
                                           greenTo=1.1, yellowFrom=0.98, yellowTo=1.02,
                                           redFrom=0.9, redTo=.98, height=250))

plot(Gauge1)

Time <- gvisAnnotationChart(data=data.frame(Date=index(rsl.all.zoo),Value=100*coredata(rsl.all.zoo)),
                              datevar="Date", numvar="Value", 
                            options=list(width=700, height=400, vAxis="{format:'#.###'}"))

plot(Time)
```



### Die Einzelindizes in einer Kartenübersicht  

Dargestellt sind die Werte der Einzelindizes als Weltkarte.  

```{r map, results='asis'}
map.data <- melt(data=coredata(tail(hbt,1)), value.name="HBT")[,-1]

Geo=gvisGeoChart(map.data, locationvar="Var2", colorvar="HBT",
                 options=list(colorAxis="{values:[0.95,1.05],
                                 colors:[\'red', \'blue']}",
                              projection="kavrayskiy-vii"))
plot(Geo)

latest <- t(tail(hbt,1)) # prepare data for table
rownames(latest) <- NULL
colnames(latest) <- NULL
Table <- gvisTable(
                    data.frame(
                      Country=names(tail(hbt,1)),          
                      HBT=latest),
                    formats=list(HBT='0.0000'))
plot(Table)
```

### Alle Einzel-HBT als Zeitreihe

Der historische Verlauf aller Einzelwerte mit ihrem HBT-Wert.  

```{r wrapped, fig.width=10, fig.height=8}
rsl.df <- as.data.frame(hbt)
rsl.df$Date <- index(hbt)
rsl.m <- melt(rsl.df, id.vars="Date", variable.name="Country", value.name="HBT")
#ggplot(data=subset(rsl.m,Date>as.Date("2012-07-01"))) + geom_line(aes(x=Date, y=RSL, color=Country, group=Country))
ggplot(data=subset(rsl.m,Date>as.Date("2012-07-01")), aes(x=Date, y=HBT)) + geom_line() + facet_wrap(~Country, nrow = 3) + geom_hline(yintercept=1, color="darkgrey") + theme_grey() + theme(panel.grid=element_blank()) + scale_x_date(labels=date_format("%m/%y"), breaks=date_breaks("year"))
```

### Der dynamische Chart

Dargestellt sind die Einzelwerte in einem dynamischen Chart. Dieser erlaubt  

- die Einzelauswahl von bestimmten Indizes,
- eine Balkendarstellung aktueller und historischer Werte.  


```{r timeseries2, results='asis'}
myStateSettings <- '
  {"orderedByY":false,"dimensions":{"iconDimensions":["dim0"]},"iconKeySettings":[],"xAxisOption":"_TIME","uniColorForNonSelected":false,"yLambda":1,"showTrails":false,"xZoomedDataMin":1170720000000,"nonSelectedAlpha":0.3,"playDuration":15000,"sizeOption":"_UNISIZE","xZoomedIn":false,"xLambda":1,"colorOption":"_UNIQUE_COLOR","yZoomedIn":false,"xZoomedDataMax":1422403200000,"iconType":"LINE","orderedByX":false,"yAxisOption":"2","yZoomedDataMin":0,"duration":{"timeUnit":"D","multiplier":1},"yZoomedDataMax":1.3}
'
line.data <- melt(data=data.frame(Date=index(hbt), coredata(hbt)), id=c("Date"), value.name="HBT", variable.name="Country")
line.data$Date <- as.Date(line.data$Date)
Line2 <- gvisMotionChart(subset(line.data, Date>as.Date("2014-01-01")), idvar="Country", timevar="Date",
                         options=list(state=myStateSettings, width=800, height=500))
plot(Line2)
```


### Der Welttacho und der S&P  

Im folgenden wird der HBT-Welt Wert in Abhängigkeit zum S&P 500 dargestellt.  

```{r snp}
snphbt <- merge(xts(hbt_world), snp)
colnames(snphbt) <- c("HBT", "SnP500")
snphbt.m <- melt(xts2df(snphbt), id.vars="Date", variable.name="Index", value.name="Value")
ggplot(data=snphbt.m, aes(x=Date, y=Value)) + (geom_line(aes(color=Index))) + facet_wrap(~Index, nrow=2, scales="free_y") + theme_minimal() + scale_color_brewer(palette="Set1")
ggplot(data=subset(snphbt.m, Date>=as.Date("2014-01-01")), aes(x=Date, y=Value)) + (geom_line(aes(color=Index))) + facet_wrap(~Index, nrow=2, scales="free_y") + theme_minimal() + scale_color_brewer(palette="Set1")
ggplot(data=subset(xts2df(snphbt), Date>=as.Date("2014-01-01")), aes(x=Date, y=SnP500)) + geom_line(aes(color=HBT), size=.8) + scale_color_gradient2("HBT",midpoint = 1, low=('red'), high=('green'), mid='grey') +theme_classic()
```

-------


### Anhang 

#### Die letzten Daten

Die letzten fünf **bereinigten** Einträge der Indexdaten.  
Dient zum kurzen Crosscheck, ob die richtigen Werte genutzt wurden. Fehlende Werte ducrh den Datenlieferanten wurden dabei zwischen letztem und nächstem verfügbaren Wert linear interpoliert. Fehlen Werte am Ende, wird der letzte verfügbare Wert fortgeschrieben.  
 
```{r showdata, results='asis'}
kable(tail(indices.zoo), caption="Die letzten 5 Einträge")
#tail(indices.zoo)
```


#### Die Indizes

Die folgenden Indizes werden ausgewertet:

Land   |   Index
-------|--------
USA          | Dow Jones Industrial Average
Australia    | All Ordinaries
Austria      | ATX
Brasil       | IBOVESPA
France       | CAC-40
UK           | FTSE
Italy        | FTSE MIB
Germany      | DAX
Canada       | TSE Composite
HongKong     | Hang-Seng
Spain        | IBEX
Argentina    | Merval
Mexico       | IPC
Japan        | Nikkei
Russia       | RTS  
China        | SSE Composite
Switzerland  | SMI
Singapore    | Straight Times

-----

END OF FILE
