Holgers Börsen-Tacho
========================================================


Der RSL-Ansatz
------------------

Dies ist das Ergebnis der Implementierung von "Holgers B?rsen-Tacho" in R, einem Statistik-Tool. Dabei wurde der Ansatz vollst?ndig kopiert - es ging lediglich um eine alternative Implementierung zu Excel. 

Der Ansatz ist folgender:
F?r 18 weltweite Aktienindizes wird zun?chst der 27-Tage-RSL berechnet und anschlie?end mit einem 10-Tages gleitendem Durchschnitt (GD) gegl?ttet.
**Wann immer im folgenden vom RSL gesprochen wird, handelt es sich um den gegl?tteten RSL!**


```{r load, echo=FALSE, message=FALSE, warning=FALSE, results='hide'}

options(scipen = 0, digits = 5)

library(googleVis)
library(ggplot2)
library(quantmod)
library(reshape2)
library(scales)
library(gridExtra)

Sys.setenv(TZ="America/Chicago") # needs to be done in order to make sure, getSymbols works properly.

getSymbols(c( "DJIA", "^GDAXI", "^FTSE", "^FCHI", "^SSMI", "^IBEX", "^SSEC", "^STI", "^MXX", "^N225", "^AORD", "RTS.RS", "^ATX", "FTSEMIB.MI", "^GSPTSE", "^HSI", "^BVSP", "^MERV"), warnings=FALSE)


setwd("F:/Skripte/Holger63")
#load("E:/Skripte/Holger63/workspace.RData")

```

Details zu den Daten finden sich im Anhang.

```{r prep_data, echo=FALSE}
indices.xts <- merge(Ad(DJIA), Ad(AORD), Ad(ATX), Ad(BVSP), Ad(FCHI), Ad(FTSE), Ad(FTSEMIB.MI), Ad(GDAXI), Ad(GSPTSE), Ad(HSI), Ad(IBEX), Ad(MERV), Ad(MXX), Ad(N225), Ad(RTS.RS), Ad(SSEC), Ad(SSMI), Ad(STI))
# Russia has a problem here, with a lot of consecutive data missing
colnames(indices.xts) <- c("USA", "Australia", "Austria", "Brasil", "France", "UK", "Italy", "Germany", "Canada", "HongKong", "Spain", "Argentina", "Mexico", "Japan", "Russia", "China", "Switzerland", "Singapore")      

#-------------not plot      
# to check for NAs
check.df <- data.frame(is.na(data.frame(coredata(indices.xts))))
check.df$Date <- index(indices.xts)
check.m <- melt(check.df, id.vars="Date", variable.name="Country", value.name="Missing_Quote")

ggplot(data=subset(check.m, Date>as.Date("2014-12-01"))) + geom_tile(aes(x=Date, y=Country, fill=Missing_Quote)) + theme_minimal()

# treat NAs

#-----------------

#calculate RSL
#RSL=Close/MovingAverage
mean.xts <- rollapply(indices.xts, width=27, FUN=mean, na.rm=T, align="right")
rsl.xts <- indices.xts / mean.xts
# Achtung: Ru?land hat NAs,die werden dann zu NaNs
rsl.gd.xts <- rollapply(rsl.xts, width=10, FUN=mean, na.rm=T, align="right") # we add a 10-day SMA
rsl.all.xts <- zoo(rowMeans(rsl.gd.xts), order.by=as.Date(index(rsl.gd.xts)))
plot(tail(rsl.all.xts, 40), type="b")

# ATTENTION: Here we interpolate whenever NAs !!!
#indices.xts <- na.approx(zoo(indices.xts), na.rm=TRUE)
# And we replace 'NA' with most recent non-'NA'
#indices.xts <- na.locf(indices.xts)

```


Das "Tachometer" zeigt die aktuelle Marktsituation als Durchschnitt aller Einzelm?rkte:
```{r gauge, echo=FALSE, warning=FALSE, results='asis'}
gauge.df <- as.data.frame(round(tail(rsl.all.xts,1),4))
gauge.df$Type <- c("latest RSL all")
colnames(gauge.df) <- c("RSL_all", "Type")
Gauge1 <- gvisGauge(gauge.df, options=list(min=0.9, max=1.1, greenFrom=1.02,
                                                greenTo=1.1, yellowFrom=0.98, yellowTo=1.02,
                                                 redFrom=0.9, redTo=.98, height=250))
print(Gauge1, tag="chart")

```

Folgender Graph zeigt den Durchschnitt aller Einzel-RSL im Zeitablauf:

```{r plot_overview, echo=FALSE, warning=FALSE, fig.width=10}
rsl.all.df <- as.data.frame(rsl.all.xts)
rsl.all.df$Date <- index(rsl.all.xts)
colnames(rsl.all.df)[1] <- "RSL"
ggplot(data=rsl.all.df) + geom_line(aes(x=Date, y=RSL)) + geom_hline(yintercept=1, color="darkgrey")
```

Tabellarisch die letzten Tage des "Welt-RSL":
```{r table, echo=FALSE, warning=FALSE}
round(tail(rsl.all.xts),4)
```

Folgender Graph zeigt alle einzelnen RSLs im Zeitablauf:
```{r plot_all, echo=FALSE, message=FALSE, fig.width=10}
rsl.df <- as.data.frame(rsl.gd.xts)
rsl.df$Date <- index(rsl.gd.xts)
rsl.m <- melt(rsl.df, id.vars="Date", variable.name="Country", value.name="RSL")

ggplot(data=subset(rsl.m,Date>as.Date("2012-07-01"))) + geom_line(aes(x=Date, y=RSL, color=Country, group=Country))
ggplot(data=subset(rsl.m,Date>as.Date("2012-07-01")), aes(x=Date, y=RSL)) + geom_line() + facet_wrap(~Country) + geom_hline(yintercept=1, color="darkgrey")

```

Die Tabelle zeigt alle letzten Werte (sortiert) (es handelt sich um den gegl?tteten RSL):

```{r table_sort, echo=FALSE, warning=FALSE, message=FALSE}
last.df <- melt(data.frame(tail(coredata(rsl.gd.xts),1)), variable.name="Country", value.name="RSL") 
last.df[order(-last.df[,"RSL"]),]

```

Da in der Liniengrafik der Einzelwerte nicht sonderlich viel zu erkennen ist, nachfolgend ein "Fliesengraph", der die RSL-Werte im Zeitablauf darstellt:

```{r tile, echo=FALSE, message=FALSE, fig.width=10}
ggplot(data=subset(rsl.m, Date>as.Date("2012-07-01"))) + geom_tile(aes(x=Date, y=Country, fill=RSL, color=RSL)) + scale_colour_gradient2(midpoint=1,low=muted("red"), mid="yellow", high=muted("green")) + scale_fill_gradient2(midpoint=1,low=muted("red"), mid="yellow", high=muted("green"))
```
*(Die grauen Fl?chen dazwischen sind Wochenenden - dies ist leider nicht zu vermeiden.)*

Es bestand auch die Frage nach einer Darstellung des RSL und des DAX:
```{r dax, echo=FALSE, warning=FALSE, fig.width=10}
comp <- data.frame(
  merge(rsl.all.xts, indices.xts$Germany),
  Date=index(merge(rsl.all.xts, indices.xts$Germany))
  )
colnames(comp) <- c("RSL_All", "DAX", "Date")
comp.m <- melt(comp, id="Date", variable.name="Index", value.name="Value")
ggplot(data=comp.m, aes(x=Date, y=Value)) + geom_line() +facet_wrap(~Index, scales="free", ncol=1, nrow=2)
```

-------

Anhang
----------------------

Die Daten sind von http://finance.yahoo.com.
Verf?gbare Indices sind:

Country | Index | Yahoo Symbol
-------- | ------- | ------------
USA | DowJones IA | DJIA
Germany | DAX | ^GDAXI
UK | FTSE | ^FTSE
France | Cac40 | ^FCHI
Switzerland | SMI | ^SSMI
Spain | IBEX | ^IBEX
China | Shanghai | ^SSEC
Singapore | Strait Times  | ^STI
Mexiko | | ^MXX
Japan | Nikkei | ^N225
Australia | AllOrdinaries | ^AORD
Russland | RTS | RTS.RS
?sterreich | ATX | ^ATX
Italy | FT MIB | FTSEMIB.MI
Canada | | ^GSPTSE
HongKongs | HangSeng | ^HSI
Brasil | Bovespa | ^BVSP
Argentina | Merval | ^MERV


Eine ?bersicht der letzten Indexdaten sowie der letzten (gegl?tten) RSL:

```{r daten, echo=FALSE}
tail(indices.xts)
tail(rsl.gd.xts)
```

Ein Vergleich von Holgers "Weltverfassung" mit der "R-L?sung":
```{r vergleich, echo=FALSE, fig.width=12, warning=FALSE}
holger <- read.csv("Holgers_Daten.csv", header=T)
holger$Datum <- as.Date(holger$Datum, format="%d/%m/%Y")
holger.zoo <- zoo(holger[,-1], order.by=as.Date(holger[,1]))
vergleich.zoo <- merge(holger=holger.zoo$Weltverfassung, stephan=rsl.all.xts)
vergleich.df <- data.frame(vergleich.zoo, Date=index(vergleich.zoo))
vergleich.m <- melt(vergleich.df, id="Date", variable.name="Art", value.name="Wert")
ggplot(data=vergleich.m) + geom_line(aes(x=Date, y=Wert, color=Art, group=Art))
```
Zun?chst ist nicht klar, worin die Unterschiede in der Vergangenheit liegen - allerdings sind beide Ans?tze in 2012 ziemlich ?hnlich.

--------------

Der Ansatz nach Fisher
========================

Anders als oben, wird zur Bewertung der St?rke der "relative St?rke Index nach Fisher" herangezogen.

```{r calc_fisher, echo=FALSE}
# ATTENTION: Here we interpolate whenever NAs !!!
indices.xts <- na.approx(zoo(indices.xts), na.rm=TRUE)
# And we replace 'NA' with most recent non-'NA'
indices.xts <- na.locf(indices.xts)

rsiif <- RSI(indices.xts)

```

