---
title: "Minervini Scanner"
params:
  exchanges: Deutschland
  path_to_eod_data: data/EOD-Data.RData
---



```{r setup, include=FALSE}
knitr::opts_chunk$set(warning=FALSE, message=FALSE, echo=FALSE)

library(xts)
library(magrittr)


# Lies die EoD Daten ein 
load(file=params$path_to_eod_data)
#load("data/EOD-Data.RData")

# Lies Funktionen ein
source(file="01_functions.R")

```



### Kriterien

#### Trend Template nach Minervini laut _Traderfox_

1. Der Kurs ist über dem GD 150 und über dem GD 200
2. Der GD 150 ist über dem GD 200
3. Der GD 200 bewegt sich seit über einem Monat aufwärts (implementiert als "GD200 ist heute höher als vor 20 Tagen")
4. Der GD 50 ist über dem GD 150 und über dem GD 200
5. der aktuelle Kurs ist über dem GD 50
6. Der Aktuelle Kurs ist mindestens 30% über dem 250 Tage Tief
7. Der aktuelle Kurs ist nicht mehr als 25% von seinem 250 Tage Hoch entfernt


### Bereinigung der Daten - stelle Historie sicher

Zur Berechnung der Kriterien nach Minervini ist eine hinreichende Historie notwendig. Daher werden die Aktien, die keine ausreichende Historie haben, verworfen.    
Ebenso wird im Falle von fehlende Werten (bspw. für den Fall, dass Yahoo keinen Closing-Preis für einen oder mehrere Tage zeigt) _linear interpoliert_.    
    
    
```{r prep_data}
stocks_cl <- eapply(stocks, FUN=quantmod::Cl)
stocks_cl <- lapply(stocks_cl, FUN=function(x) x["2021-09::"])
stocks_cl <- lapply(stocks_cl, setNames, "Close") # set all colnames to "Close"


#stocks_nas(stocks_cl) %>% print(n=Inf)

stocks_cleaned <- clean_data_for_technical_indicators(stocks_cl, obs = 250)

print(paste(c("Folgende Aktien sind gelöscht aufgrund zu geringerer Kurshistorie: ", stocks_cleaned$deleted_stocks), collapse="; "))

```

```Letzte Ausführung: `r Sys.time()` ```   
```Letzter berücksichtigter Close: `r end(de_vol)` ```   
```Berücksichtigte Werte (nach Bereinigung): `r length(stocks_cleaned$stocks)` ```

```{r prep_TA}
sma_200 <- lapply(stocks_cleaned$stocks, FUN=function(x){TTR::SMA(quantmod::Cl(x), n = 200)})
sma_150 <- lapply(stocks_cleaned$stocks, FUN=function(x){TTR::SMA(quantmod::Cl(x), n = 150)})
sma_50 <- lapply(stocks_cleaned$stocks, FUN=function(x){TTR::SMA(quantmod::Cl(x), n = 50)})
min_250 <- lapply(stocks_cleaned$stocks, FUN=function(x){rollapply(x, width=250, FUN=min, na.rm=TRUE)})
max_250 <- lapply(stocks_cleaned$stocks, FUN=function(x){rollapply(x, width=250, FUN=max, na.rm=TRUE)})

minervini <- Map(xts::merge.xts, stocks_cleaned$stocks, sma_200, sma_150, sma_50, min_250, max_250)
columnames <- c("Close", "SMA_200", "SMA_150", "SMA_50", "Minimum_250", "Maximum_250")
minervini <- lapply(minervini, setNames, columnames)

```


### Ergebnis

```{r calc_minervini}
min_1 <- lapply(minervini, minervini_1)
min_2 <- lapply(minervini, minervini_2)
min_3 <- lapply(minervini, minervini_3)
min_4 <- lapply(minervini, minervini_4)
min_5 <- lapply(minervini, minervini_5)
min_6 <- lapply(minervini, minervini_6)
min_7 <- lapply(minervini, minervini_7)

crits <- Map(xts::merge.xts, min_1, min_2, min_3, min_4, min_5, min_6, min_7)
columnames <- c("Krit_1", "Krit_2", "Krit_3", "Krit_4", "Krit_5", "Krit_6", "Krit_7") 
crits <- lapply(crits, setNames, columnames)
#minervini <- Map(xts::merge.xts, minervini, crits) sollte vllt nicht mergen, denn dann habe ich eine standalon 'crits' Liste und kann schön die hits summieren...


crits_sum <- lapply(crits, xts_rowsums)
crits_sum <- lapply(crits_sum, setNames, "Kriterien_positiv")


crits_res <- data.frame(Count = sort(sapply(crits_sum, FUN=tail, n=1), decreasing = TRUE))
crits_res$Ticker <- rownames(crits_res)

ttt <- crits_res %>% dplyr::filter(Count >= 7)
ttt <- merge(fullnames, data.frame(ttt))
colnames(ttt) <- c("Ticker", "Name", "Anzahl Kriterien")

## Teil, der das Alter des Signals hinzufügt
  crits_sum <- lapply(crits_sum, function(x) {x$signal <- diff(x$Kriterien_positiv);return(x)}) # füge Signal Spalte hinzu
  crits_res_list <- crits_sum[as.character(ttt$Ticker)]
  yyy <- sapply(crits_res_list, FUN = calculate_age_of_signal, simplify = TRUE)
  ttt <- cbind(ttt, yyy)
  colnames(ttt)[4] <- "Alter des Signals"

ttt <- dplyr::arrange(ttt, `Alter des Signals`)
```

#### Übersicht, wieviele Aktien jeweils die Kriterien erfüllen. Die Anzahl der Aktien, die alle sieben Kriterien für Minervini erfüllen, sind rot dargestellt.

```{r uebersicht}
hist(crits_res$Count, labels=TRUE, breaks = -1:7, 
     main = paste("Verteilung der erzielten Kriterien\n", "Anzahl Aktien:" ,length(stocks_cleaned$stocks)), 
     col=c(rep("grey",7), "red"), xlab="Anzahl Kriterien erfüllt", ylab="Häufigkeit")


```

#### Tabelle der Aktien, die alle 7 Kriterien erfüllen    
(sortiert nach dem Alter des Signals, d.h. vor wie vielen (Wochen-)Tagen das Signal erfolgte)

```{r table}

#knitr::kable(ttt)
DT::datatable(ttt, rownames = FALSE, style = "bootstrap", caption = 'Tabelle der gefundenen Aktien; Tabelle ist sortierbar und durchsuchbar')
```

Charts der Aktien, die alle 7 Kriterien erfüllen:    
    


```{r charts1, fig.width=10}

# Das Plotten geht nicht, wenn NAs enthalten sind (genauer gesagt: Der SMA kann nicht berechnet werden)
# Ich zige also hier die Aktien, die hinten ein NA haben
# Das plotten löse ich über ein na.locf vor dem Aufruf

trail_na <- vector() # wird ein Vektor sein mit Elementen, die NA haben
for (i in 1:length(ttt$`Anzahl Kriterien`)) {
    dat <- Cl(get(as.character(ttt$Ticker[i]), envir=stocks))
    if (any(is.na(dat))) {
      trail_na <- c(trail_na, as.character(ttt$Ticker[i]))
    }
}



for (i in 1:length(ttt$`Anzahl Kriterien`)) {
  
    GD50 <-  SMA(na.locf(Cl(get(as.character(ttt$Ticker[i]), envir=stocks))), n = 50) # ich defeiniere die hier und fuege unten mit addTA hinzu, weil ich beo addSMA keine Legende in den Chart bekomme
    GD150 <-  SMA(na.locf(Cl(get(as.character(ttt$Ticker[i]), envir=stocks))), n = 150)
    GD200 <-  SMA(na.locf(Cl(get(as.character(ttt$Ticker[i]), envir=stocks))), n = 200)

    chartSeries(get(as.character(ttt$Ticker[i]), envir=stocks), theme = chartTheme('white',up.col='gray',dn.col='red'),
                subset='last 6 months', 
                name = paste0(as.character(ttt$Name[i]), " (", ttt$Ticker[i], ")"),
                minor.ticks = FALSE,
                TA = c(addTA(GD50, on=1, col ="black"), addTA(GD150, on=1, col = "darkblue"), addTA(GD200, on=1, col = "red"))
                )
  
    
}
```

Folgende Charts haben in der letzten Beobachtung ein _NA_: `r trail_na`    

### Detailsicht

Die Tabelle zeigt den Stand der Erfüllung der Kriterien für jede Aktie. Ist ein Kriterium erfüllt, zeigt die Tabelle eine "1", sonst eine "0".    
"Kriterien positiv" zählt die positiven Kriterien zusammen. Sind alle 7 Kriterien erfüllt, taucht die Aktie im Scanner auf.    


```{r detail_table}
tmp <- Map(xts::merge.xts, minervini, crits, crits_sum)
ll <- sapply(tmp, FUN=tail, n=1, simplify = FALSE)
ll <- dplyr::bind_rows(ll, .id = "Ticker") %>% dplyr::arrange(desc(Kriterien_positiv))
```


```{r googletable, results='asis'}
library(googleVis)
op <- options(gvis.plot.tag='chart') # is important for rendering in knitr; see github googlevis vignette

Table <- googleVis::gvisTable(ll)
plot(Table)
```

