---
title: "Volumen Breakout Tool - End of Day"
params:
  exchanges: Deutschland
  path_to_eod_data: data/EOD-Data.RData
---


```{r load, include=FALSE}
knitr::opts_chunk$set(warning=FALSE, message=FALSE, echo=FALSE)


options("getSymbols.warning4.0"=FALSE)
suppressPackageStartupMessages(library(googleVis))
library(xts)
library(quantmod)
library(googleVis)
library(ggplot2)
library(reshape2)
library(bdscale)
library(RColorBrewer)
#library(RGoogleDocs)
library(knitr)


op <- options(gvis.plot.tag='chart')

# Lies Funktionen ein
source(file="01_functions.R")

# Lies Parameter ein
source(file="02_parameters.R")

# Lies Ticker-Symbole ein
#source(file="03_ticker.R") nicht nötig wenn über makefile

# Lies EOD-Daten von Yahoo
#source(file="04_load_EOD.R", echo=FALSE, verbose=FALSE) nicht nötig wenn über makefile

# Lies die erarbeiteten Daten ein 
load(file=params$path_to_eod_data)

# Berechne den VB-Wert
de_vbt <- vb_calc(de_vol, lookback_vbt)


```

Das Tool identifziert Aktien mit einem Volumenausbruch. Details siehe [hier](http://sqx.servebeer.com/vbt/methode.html).  

__Börsen: `r params$exchanges`__ 

### Daten

```Letzte Ausführung: `r Sys.time()` ```   
```Eingelesene Werte: `r dim(de_vbt)[2]` ```  
```Letzter berücksichtigter Close: `r end(de_vbt)` ```   

``` `r length(setdiff(stocks_requested, stocks_loaded))` ``` Werte konnten nicht eingelesen werden:     
``` `r setdiff(stocks_requested, stocks_loaded)` ```  

Berücksichtigung der letzten `r lookback_vbt` Handelstage.


### Ergebnisse  

```{r last}
signals <- calc_signal(vb_vector=de_vbt, trigger=trigger_vbt)
```

Die folgenden Aktien haben am vergangen Closing einen _VB_-Wert von __über__ `r trigger_vbt` bzw. __kleiner als__ -`r trigger_vbt` gezeigt (was einem Volumen über dem `r trigger_vbt`fachen Durchschnittsvolumen entspricht).

```{r table_vbts, results='asis'}
signals$signal_up <- merge(data.frame(Ticker=signals$signal_up), fullnames)
signals$signal_dn <- merge(data.frame(Ticker=signals$signal_dn), fullnames)
kable(signals$signal_up, caption='Werte mit Upmove heute ("weiße Kerze")')
print("")
kable(signals$signal_dn, caption='Werte mit Downmove heute ("schwarze Kerze")')
```

(_Leer_ bedeutet, dass kein Wert den Volumendurchschnitt 'durchbrochen' hat.)  

_Beachte: Tickersymbole, die mit einer Zahl beginnen, werden momentan noch mit einem X versehen - daher wird auch ihr Klarname nicht richtig gefunden._

### Charts  

Für die gefundenen Werte werden die Charts dargestellt.  

__Charts für Werte mit VB > +3:__

```{r charts1}
for (i in 1:length(signals$signal_up$Ticker)) {
  try(
    chartSeries(get(as.character(signals$signal_up$Ticker[i]), envir=stocks), subset='last 4 months', name=as.character(signals$signal_up$Name[i])) 
    )
}
```
   
-----
  
__Charts für Werte mit VB < -3:__

```{r charts2}
for (i in 1:length(signals$signal_dn$Ticker)) {
  try(
    chartSeries(get(as.character(signals$signal_dn$Ticker[i]), envir=stocks), subset='last 4 months', name=as.character(signals$signal_dn$Name[i])) 
    )
}
```
  
  
  
-----  

### Tabelle  

Die Tabelle zeigt die VB-Werte für die letzten fünf Handelstage an. 
Klicken auf die Spaltenköpfe sortiert die Werte und man kann bspw. Werte über drei identifizieren.

```{r plot_tbl, results='asis'}
table <- data.frame(fullnames,          
                      t(tail(round(de_vbt,2),5)))
names(table)[-c(1:2)] <- as.character(index(tail(de_vbt,5)))
Table <- gvisTable(table)
plot(Table)
```

NB:  
Bei Werten, deren Tickersymbol mit einer Zahl beginnt (bspw. 8GS.DE (China Spec Glass)), stellt das Tool fälschlicherweise ein "X" vor das Tickersymbol.



-----
``` `r Sys.time()` ```   

END OF FILE
