---
title: "Volumen Breakout Tool - Intraday Monitoring"
---

Das Tool identifiziert Aktien mit Volumenausbruch _intraday_.


```{r load, include=FALSE}
knitr::opts_chunk$set(warning=FALSE, message=FALSE, echo=FALSE)
library(knitr)
library(quantmod)

source(file="01_functions.R")
source(file="02_parameters.R")
#source(file="05_load_intraday.R")
load(file="data/Intraday-Data.RData")
de_vbt_intraday <- vb_calc(de_vol_intraday, lookback_vbt)

```

### Daten  

```Letzte Ausführung: `r Sys.time()` ```   
```Timestamp Intraday Daten: `r file.mtime("data/Intraday-Data.RData")` ```  
```Intraday aktualisiert:  `r dim(quotes_tday)[1]` ```
```Intraday nicht aktualisierte Werte: `r no_act_quotes` ```  

### Ergebnisse  

```{r show_result}
signals <- calc_signal(vb_vector=de_vbt_intraday, trigger=trigger_vbt)
```

Die folgenden Aktien haben heute einen $VB$-Wert von über `r trigger_vbt` gezeigt (was einem Volumen über dem `r trigger_vbt`fachen Durchschnittsvolumen entspricht bei gleichzeitiger Aufwärtsbewegung des Preises):  

```{r display, results='asis'}
modQuote <- standardQuote()
#modQuote[[1]] <- "l1c1p2ohgvn" comment out because gave some fail wrt 'regularMarketTime'
try({
  iday_breakouts <- getQuote2clean(getQuote(signals$signal_up, what=modQuote))
  colnames(iday_breakouts)[4] <- "%-Change" # otherwise it labels as 'X..change'
  kable(iday_breakouts, caption='Werte mit Upmove heute ("weiße Kerze")')
})
try({
  iday_breakouts <- getQuote2clean(getQuote(signals$signal_dn, what=modQuote))
  colnames(iday_breakouts)[4] <- "%-Change" # otherwise it labels as 'X..change'
  kable(iday_breakouts, caption='Werte mit Downmove heute ("schwarze Kerze")')
  })
```  

(_Leer_ bedeutet, dass kein Wert den Volumendurchschnitt 'durchbrochen' hat.)  


Die Chartansicht ist im Intraday-Modus leider nicht verfügbar.

-----
``` `r Sys.time()` ```   

END OF FILE
