---
title: "Volumen Breakout Tool"
output: 
    html_document:
        theme: readable
---

> Dieses Projekt befindet sich im ___Beta Stadium___ und ist somit ___in der Entwicklung___.  


__Bekannte Bugs__:  

- Bei Werten, deren Tickersymbol mit einer Zahl beginnt (bspw. 8GS.DE (China Spec Glass)), stellt das Tool fälschlicherweise ein "X" voran. Das verhindert leider das Plotten.

-----

```Letzte Ausführung: `r Sys.time()` ```   

> NEWS 29. April 2015:

- Vom zur Verfügung gestellte Spreadsheet werden die Tickersymbole _bei jedem Lauf_ eingelesen. Das heißt, das Spreadsheet kann aktiv gepflegt werden und die Werte werden nachts automatisch eingelesen.
- Das Volumen wird nun nach Up- und Downvolumen unterschieden. Das heißt, hohe Volumina können nun unterschieden werden danach, ob die Aktie gestiegen oder gefallen ist.

----  
    
## Idee  

Die Idee ist folgende: Kreiere einen Report, der täglich (für das vorausgegangene Closing) ein Set an Aktien daraufhin monitored, ob es eine signifikante Veränderung im Handelsvolumen gegeben hat.

Der Indikator wird berechnet als Handelsvolumen am heutigen Tage $t$ dividiert durch das durschnittliche Handelsvolumen der letzten $k$ Tage. Dabei wird das Volumen als _negativ_ dargestellt, wenn die Aktie am betreffenden Tag gefallen ist (Open größer als Close), als _positiv_, wenn die Aktie gestiegen ist (Open kleiner als Close). 

$$UpDn_{t}=\begin{Bmatrix}
+1 \forall (Open_{t}\leq Close_{t})\\ 
-1 \forall (Open_{t}>Close_{t})
\end{Bmatrix}$$

$$VB_{t}=UpDn_{t} \cdot \frac{Vol_{t}}{\frac{1}{k}\sum_{n=0}^{k-1}Vol_{t-n}}$$

Ein Signal wird bspw. dann generiert, wenn dieser Wert größer als _drei_ ist (was nichts anderes bedeutet, als dass das heutige Volumen dreimal größer als das durschnittliche Volumen ist bei gleichzeitig gestiegenen Kursen).

## Implementierung

```{r load, include=FALSE}
knitr::opts_chunk$set(warning=FALSE, message=FALSE, echo=FALSE)


options("getSymbols.warning4.0"=FALSE)
suppressPackageStartupMessages(library(googleVis))
library(xts)
library(quantmod)
library(XML)
library(googleVis)
library(ggplot2)
library(reshape2)
library(bdscale)
library(RColorBrewer)
library(RGoogleDocs)


op <- options(gvis.plot.tag='chart')

xts2df <- function(x) {
  tmp <- data.frame(Date=index(x), coredata(x))
  return(tmp)
}

#function to calculate Volumen dependant on up or downmove of prices
volUpDn <- function(x) {
  x$VolUpDn <- Vo(x) * sign(ifelse(OpCl(x)!=0, Cl(x)-Op(x), 0.01))
  nm <- gsub(".Open", "", colnames(x)[1])
  colnames(x)[colnames(x)=="VolUpDn"] <- paste(nm, "VolUpDn", sep="_")
  x
}



#http://stackoverflow.com/questions/24377590/getsymbols-downloading-data-for-multiple-symbols-and-calculate-returns

###############
# SET PARAMS
lookback <- 40
trigger <- 3
##############

# dax_url <- "http://finance.yahoo.com/q/cp?s=^GDAXI+Components"
# dax_tbl <- readHTMLTable(dax_url)
# dax_list <- as.character(dax_tbl$yfncsumtab$V1[6:35, drop=TRUE])
# mdax_url <- "http://finance.yahoo.com/q/cp?s=^MDAXI+Components"
# mdax_tbl <- readHTMLTable(mdax_url)
# mdax_list <- as.character(mdax_tbl$yfncsumtab$V1[6:55, drop=TRUE])
# sdax_url <- "http://finance.yahoo.com/q/cp?s=^SDAXI+Components"
# sdax_tbl <- readHTMLTable(sdax_url)
# sdax_list <- as.character(sdax_tbl$yfncsumtab$V1[6:55, drop=TRUE])
# tdax_url <- "http://finance.yahoo.com/q/cp?s=^TECDAX+Components"
# tdax_tbl <- readHTMLTable(tdax_url)
# tdax_list <- as.character(tdax_tbl$yfncsumtab$V1[6:35, drop=TRUE])
# de_stocks <- c(dax_list, mdax_list, sdax_list, tdax_list)

#DOWNLOADING GOOGLE SPREADSHEET
#pass <- read.table(file="pass", header=FALSE, stringsAsFactors = FALSE)[[1]]
#sheets.con = getGoogleDocsConnection(getGoogleAuth("stephan.raspberry@gmail.com", pass, service = "wise"))
#a = getDocs(sheets.con)
#ts = getWorksheets(a$`20150425_Ticker`, sheets.con)
#ticker <- sheetAsMatrix(ts$ticker_werner, header = TRUE, as.data.frame = TRUE, trim = TRUE)
ticker <- read.csv("ticker.csv",header=TRUE) #WIRD NUR GENUTZT WENN REMOTE NICHT FUNZT
de_stocks <- as.vector(unlist(ticker[,1]))

StartDate <- as.Date("2015-01-01")
stocks <- new.env()

# Loop 1: Find values as specified
for (i in 1:length(de_stocks)) {
    try(
      getSymbols(de_stocks[i], from=StartDate, env=stocks, verbose = FALSE, warnings = FALSE)
      )
    Sys.sleep(1)
}

# Loop 2: Replace exchanges of values not find with Frankfurt
de_stocks2 <- setdiff(de_stocks, ls(envir=stocks))
de_stocks2 <- gsub("\\..*$", ".F", de_stocks2) # replace the Xetra-suffix with Frankfurt suffix
for (i in 1:length(de_stocks2)) {
    try(
      getSymbols(de_stocks2[i], from=StartDate, env=stocks, verbose = FALSE, warnings = FALSE)
      )
    Sys.sleep(1)
}

# create lists of tickers requested and loaded; for comparison later
stocks_requested <- sub("(.*?)\\..*", "\\1", de_stocks)
stocks_loaded <- sub("(.*?)\\..*", "\\1", ls(envir=stocks))

de_vol <- eapply(stocks, volUpDn)
VolUpDn_extract <- function(x) { #function to extract the newly created VolUpDn-colum
  tmp <- x[,grep("VolUpDn", colnames(x), ignore.case=TRUE)]
  tmp
  #stop("subscript out of bounds: no column name containing \"VolUpDn\"")
  }
de_vol <- lapply(de_vol, VolUpDn_extract)
de_vol <- as.xts(do.call(merge, de_vol))
# adjust column names are re-order columns
colnames(de_vol) <- gsub("_VolUpDn","",colnames(de_vol))

de_vol[de_vol==0] <- NA # replace 0 with NA


de_vbt <- de_vol / (rollapply(abs(de_vol), width=lookback, FUN=mean, na.rm=T, align="right"))
save(list=ls(all=TRUE), file="Volbreakout.RData")
#load(file="Volbreakout.RData")
```

### Werte

Die einzulesende Werte werden über [dieses Spreadsheet](https://docs.google.com/spreadsheets/d/1YJt8okr3PVOhfTN3lWb39bk2hNyufyuB8NuSyQhjhFY/edit?usp=sharing) definiert.  
Dabei ist auch das Börsenkürzel angegeben, wie es von Yahoo verwendet wird (bspw. .DE für Xetra, .F für Frankfurt).  
Beachten: Das Spreadsheet wird nicht "interaktiv" abgerufen, d.h. wenn dort etwas geändert wird, wird das nicht automatisch vom Tool verarbeitet.  
Manchmal gibt es Probleme im Download von Yahoo. Daher wird für die Werte, die - so wie spezifiziert - nicht eingelesen werden können, ein weiterer Versuch über die Frankfurter Börse gestartet.  

Alle Daten werden von http://finance.yahoo.com eingelesen.  


Ergebnisse des letzten Laufs:  
```Eingelesene Werte: `r dim(de_vbt)[2]` ```  
```Letzter Close: `r end(de_vbt)` ```   

``` `r length(setdiff(stocks_requested, stocks_loaded))` ``` Werte konnten __nicht__ eingelesen werden (bspw. weil Yahoo keine Daten zur Verfügung gestellt hat, oder aber es einen Zugriffsfehler gab). Hier macht es u.U. Sinn, die Werte im Spreadsheet anzupassen:   
``` `r setdiff(stocks_requested, stocks_loaded)` ```  

### Parameter

Für die Parametrierung wird k=`r lookback` gesetzt, d.h. auf die letzten `r lookback` Handelstage.


## Ergebnisse  

```{r last}
last <- t(tail(de_vbt,1))
last_stock <- rownames(last)[which(last>trigger)]
dn_stock <- rownames(last)[which(last<(0-trigger))]
info <- if(is.null(last_stock)) {
  print("Keine Aktie hat ein Signal generiert")
  }   else { last_stock}
```

Die folgenden Aktien haben am vergangen Closing einen $VB$-Wert von über `r trigger` gezeigt (was einem Volumen über dem `r trigger`fachen Durchschnittsvolumen entspricht bei gleichzeitiger Aufwärtsbewegung des Preises):  

````r info` ``` .

(_Leer_ bedeutet, dass kein Wert den Volumendurchschnitt 'durchbrochen' hat.)  

Für die gefundenen Werte werden die Charts dargestellt (natürlich nur, wenn für Werte ein Signal gefunden wurde).  
_Beachte: Es kann durchaus Werte mit einem $VB$-Wert von < -3 geben; diese haben hohes Volumen bei gleichzeitiger Abwärtsbewegung. Sie werden in den Charts nicht gezeigt, wohl aber in der Tabelle darunter._

Charts für Werte mit VB > 3:

```{r charts1}
for (i in 1:length(info)) {
  try(
    chartSeries(get(info[i], envir=stocks), subset='last 4 months', name=info[i]) 
    )
}
```
.    
-----
  
Charts für Werte mit VB < -3:

```{r charts2}
for (i in 1:length(dn_stock)) {
  try(
    chartSeries(get(dn_stock[i], envir=stocks), subset='last 4 months', name=dn_stock[i]) 
    )
}
```
  
  
.  
-----  
  
Die Tabelle zeigt die VB-Werte für die letzten fünf Handelstage an; Klicken auf die Spaltenköpfe sortiert die Werte und man kann bspw. Werte über drei identifizieren.

```{r plot_tbl, results='asis'}
table <- data.frame(Share=names(tail(de_vbt,1)),          
                      t(tail(round(de_vbt,2),5)))
names(table)[-1] <- as.character(index(tail(de_vbt,5)))
Table <- gvisTable(table)
plot(Table)
```

Die Kürzel sind die Kürzel, die auf http://finance.yahoo.com verwendet werden.


```{r mosaicplot, eval=FALSE}
de_signal <- de_vbt["20150101::"]
de_signal <- ifelse(de_signal<trigger,FALSE,TRUE)
de_signal <- xts2df(de_signal)
de_signal <- melt(de_signal, id.vars="Date", variable.name="Stock", value.name="Signal")
ggplot(data=de_signal) + geom_tile(aes(x=Date, y=Stock, fill=Signal)) + scale_x_bd(business.dates=yahoo('^GDAXI')) +  scale_fill_brewer(palette="Paired") + theme_minimal() + ggtitle("Mosaikplot der VB-Signale") + coord_flip() + theme(axis.text.x=element_text(angle=90, vjust=0.5, hjust=1))# uses business days of DAX traded
```



# Nächste Schritte  

- Aktien, deren Ticker mit einer Zahl startet, werden hier mit einem "X" angeführt.
- ~~Ändere den Code so, dass das Spreadseet interaktiv eingelesen wird.~~
- ~~Führe eine Fallunterscheidung ein, so dass nur Signale generiert werden, wenn wir es mit einem Up-move zu tun haben.~~

-----
```.`r Sys.time()` ```   

END OF FILE
