---
title: "Volumen Breakout Tool - Intraday Prototype"
output: 
    html_document:
        theme: readable
---

> Dies Seite ist eine Test-Seite. Sie stellt den Prototypen des VBT-Intraday-Tools dar.
```Letzte Ausführung: `r Sys.time()` ```   


```{r load, include=FALSE}
knitr::opts_chunk$set(warning=FALSE, message=FALSE, echo=FALSE)

load(file="Volbreakout.RData")
source("intraday.R")
de_vbt <- x / (rollapply(abs(x), width=lookback, FUN=mean, na.rm=T, align="right"))

```

### Werte

Ergebnisse des letzten Laufs:  
```Eingelesene Werte vom vorherigen End-of-Day: `r dim(de_vbt)[2]` ```

```Intraday aktualisiert:  `r dim(tmp)[1]` ```
```Intraday NICHT aktualisierte Werte: `r no_act_quotes` ```



## Ergebnisse  

```{r last}

trigger <- 3

last <- t(tail(de_vbt,1))
last_stock <- rownames(last)[which(last>trigger)]
dn_stock <- rownames(last)[which(last<(0-trigger))]
info <- if(is.null(last_stock)) {
  print("Keine Aktie hat ein Signal generiert")
  }   else { last_stock}
```

Die folgenden Aktien haben heute einen $VB$-Wert von über `r trigger` gezeigt (was einem Volumen über dem `r trigger`fachen Durchschnittsvolumen entspricht bei gleichzeitiger Aufwärtsbewegung des Preises):  

```{r display}
modQuote <- standardQuote()
modQuote[[1]] <- "l1c1p2ohgvn"
iday_breakouts <- getQuote2clean(getQuote(info, what=modQuote))
```  
``` `r iday_breakouts` ```

(_Leer_ bedeutet, dass kein Wert den Volumendurchschnitt 'durchbrochen' hat.)  


Die Chartansicht ist momentan nicht verfügbar.

-----
```.`r Sys.time()` ```   

END OF FILE
