---
title: "Volumen Breakout Tool - Intraday Monitoring"
output: 
    html_document:
        theme: readable
---

```Letzte Ausführung: `r Sys.time()` ```   


```{r load, include=FALSE}
knitr::opts_chunk$set(warning=FALSE, message=FALSE, echo=FALSE)
library(knitr)
library(quantmod)

source(file="05_load_intraday.R")
#load(file="Intraday-Data.RData")
source(file="02_parameters.R")
de_vbt_intraday <- vb_calc(de_vol_intraday, lookback)

```

### Werte

Ergebnisse des letzten Laufs:  
```Intraday aktualisiert:  `r dim(quotes_tday)[1]` ```
```Intraday NICHT aktualisierte Werte: `r no_act_quotes` ```  
Bei _nicht aktualisierten_ Werten hat Yahoo keine Handelsaktivität ausgewiesen.

## Ergebnisse  

```{r show_result}
signals <- calc_signal(vb_vector=de_vbt_intraday, trigger=trigger)
```

Die folgenden Aktien haben heute einen $VB$-Wert von über `r trigger` gezeigt (was einem Volumen über dem `r trigger`fachen Durchschnittsvolumen entspricht bei gleichzeitiger Aufwärtsbewegung des Preises):  

```{r display, results='asis'}
modQuote <- standardQuote()
modQuote[[1]] <- "l1c1p2ohgvn"
try({
if (!is.null(signals$signal_up)) {
  iday_breakouts <- getQuote2clean(getQuote(signals$signal_up, what=modQuote))
  kable(iday_breakouts)
  } else {
    print("No stocks meet criterium")
  }
})
```  

(_Leer_ bedeutet, dass kein Wert den Volumendurchschnitt 'durchbrochen' hat.)  


Die Chartansicht ist im Intraday-Modus leider nicht verfügbar.

-----
``` `r Sys.time()` ```   

END OF FILE
